臺灣基隆地方法院刑事判決　　　　　　　　　　　　　九十三年度訴字第一七六號
　　公　訴　人　臺灣基隆地方法院檢察署檢察官
　　被　　　告　甲○○　男　三.
右列被告因違反毒品危害防制條例案件，經檢察官提起公訴（九十三年度毒偵字第二
四八號），經本院合議庭裁定由受命法官獨任進行簡式審判程序，判決如左：
    主  文
甲○○連續施用第一級毒品，累犯，處有期徒刑捌月。
    事  實
一、甲○○曾因妨害公務案件，經本院於民國八十八年七月十二日以八十八年度基簡
    字第四三八號判處有期徒刑三月，如易科罰金以三百元折算一日，於同年八月三
    十日判決確定，並於同年九月二十八日易科罰金執行完畢；又因施用第一級毒品
    海洛因、第二級毒品安非他命案件，經強制戒治交付保護管束期滿，由臺灣基隆
    地方法院檢察署檢察官於九十二年三月二十五日，以九十二年度戒毒偵字第二三
    號不起訴處分確定。詎甲○○仍不知悔改，復基於施用第一級毒品海洛因之概括
    犯意，自九十二年十一月二十二日凌晨二、三時許起至九十三年四月二十七日止
    （起訴書記載為於九十二年十一月二十三日十四時十五分為警採尿回溯二十四小
    時內某時），先後多次在宜蘭縣礁溪鄉關聖帝君廟附近車上、基隆市火車站廁所
    、基隆市○○路友人住處等地（起訴書記載為在不詳地點），以第一級毒品海洛
    因摻在香煙、或以注射針筒注射之方式施用第一級毒品海洛因，約三、四天施用
    一次。嗣於九十二年十一月二十三日十一時四十分許，在宜蘭縣礁溪鄉礁溪國小
    前為警盤檢查獲。
二、案經宜蘭縣警察局礁溪分局報告臺灣宜蘭地方法院檢察署檢察官呈請臺灣高等法
    院檢察署令轉臺灣基隆地方法院檢察署檢察官檢察官偵查起訴。
三、又經本院於九十三年四月二十八日審判時，當庭勘驗甲○○身體結果發現甲○○
    左、右手臂關節內側處有疤痕，左手臂關節內側疤痕有乾掉的血液痕跡；甲○○
　　始供承九十二年十一月二十二日之後其餘施用第一級毒品海洛因之犯行。
    理  由
一、右揭事實，業據被告甲○○於本院審判程序時坦承不諱，而被告於九十二年十一
    月二十三日十一時四十分許經警查獲後，於當日十四時十五分許採集其尿液送檢
    驗結果，呈嗎啡陽性反應，有慈濟大學濫用藥物檢驗中心出具之檢驗總表一份附
    卷可稽，參以本院於九十三年四月二十八日審判時，當庭勘驗被告身體結果發現
    被告左、右手臂關節內側處有疤痕，左手臂關節內側疤痕有乾掉的血液痕跡，被
    告始供承九十二年十一月二十二日之後其餘施用第一級毒品海洛因之犯行；是以
　　被告之自白與事實相符，可以採信。又被告前因施用第一級毒品海洛因、第二級
　  毒品安非他命案件，經強制戒治交付保護管束期滿，由臺灣基隆地方法院檢察署
    檢察官於九十二年三月二十五日，以九十二年度戒毒偵字第二三號不起訴處分確
    定乙節，有上開不起訴書分書、臺灣基隆地方法院檢察署刑案資料查註紀錄表、
    臺灣高等法院被告全國前案紀錄表附卷可考。本件事證明確，被告係於前開不起
    訴處分確定後，於五年內再犯施用第一級毒品罪，應依法論科。
二、按「連續數行為而犯同一之罪名者，以一罪論，為刑法第五十六條所明定。是連
    續犯之數行為，在法律上既綜合論以一罪，而為一個評價，則於法律有修正變更
    之際，茍一部犯行發生在法律修正變動前之舊法時期，一部係在新法施行後所犯
    ，因連續犯屬裁判上之一罪，在法律上既綜合各犯罪行為而為一個評價，故應依
    最後行為所應適用之新法處斷，而無刑法第二條第一項但書規定之新舊法比較適
    用問題。」，最高法院九十二年度台上字第二四三九號判決足資參照。查被告本
    件連續施用第一級毒品之犯行，一部分在毒品危害防制條例九十二年六月六日修
    正、於九十三年一月九日生效施行之前，一部分係在修正後毒品危害防制條例九
    十三年一月九日生效施行後，參照前開說明，應依修正後毒品危害防制條例第二
    十三條第二項規定處斷。核被告所為，係犯修正後毒品危害防制條例第十條第一
    項之施用第一級毒品罪。被告施用第一級毒品海洛因前後持有第一級毒品海洛因
    之低度行為，應為施用第一級毒品之高度行為所吸收，不另論罪。被告先後多次
    施用第一級毒品海洛因之犯行，時間緊接，所犯構成要件相同，顯係基於概括犯
    意為之，為連續犯，應依刑法第五十六條論以一施用第一級毒品罪，並加重其刑
    。查被告前因妨害公務案件，經本院於八十八年七月十二日以八十八年度基簡字
　　第四三八號判處有期徒刑三月，如易科罰金以三百元折算一日，於同年八月三十
　  日判決確定，並於同年九月二十八日易科罰金執行完畢，有卷附臺灣基隆地方法
    院檢察署刑案資料查註紀錄表、臺灣高等法院被告全國前案紀錄表可按，其受有
    期徒刑執行完畢後，五年以內再犯本件有期徒刑以上之罪，為累犯，應依刑法第
    四十七條規定遞加重其刑。起訴書就被告於九十二年十一月二十三日十四時十五
    分為警採尿回溯二十四小時內某時除外施用第一級毒品海洛因之事實漏未記載，
    惟未起訴部分與起訴部分有連續犯之裁判上一罪關係，為起訴效力所及，本院得
    併予審理。爰審酌被告曾因施用毒品案件強制戒治後仍犯施用毒品罪、其施用毒
    品期間、次數及被告於本院審判時坦承犯行已知悔悟等一切情狀，量處如主文所
    示之刑，以示儆懲。
據上論斷，應依刑事訴訟法第二百九十九條第一項前段、第二百七十三條之一第一項
、第二百八十四條之一，修正後毒品危害防制條例第十條第一項、第二十三條第二項
，刑法第十一條前段、第五十六條、第四十七條，判決如主文。
本案經檢察官林秋田到庭執行職務。
中　　　華　　　民　　　國　　九十三　　年　　　五　　　月　　 十二 　　日
                                    臺灣基隆地方法院刑事第三庭
                                        法  官  鄭  景  文
右正本證明與原本無異。
對於本件判決如有不服，應於收受送達後十日內，向本院提出上訴書狀，上訴於臺灣
高等法院，並按他造當事人之人數附具繕本。
                                        書記官  王  一  芳
中　　　華　　　民　　　國　　九十三　　年　　　五　　　月　　 十二 　　日
附錄所犯法條：
修正後毒品危害防制條例第十條第一項
    施用第一級毒品者，處六月以上五年以下有期徒刑。
